臺灣嘉義地方法院刑事判決　　　　　　　100年度訴字第500號
公　訴　人　臺灣嘉義地方法院檢察署檢察官
被　　　告　何冠葳
上列被告因違反毒品危害防制條例案件，經檢察官提起公訴（10
0 年度撤緩偵字第66號），被告於本院行準備程序時就被訴事實
為有罪之陳述，經本院合議庭裁定由受命法官改依簡式審判程序
審理，判決如下：
    主  文
何冠葳施用第一級毒品，處有期徒刑柒月，扣案之海洛因貳包（
驗餘合計淨重零點零柒捌捌公克），沒收銷燬之，上開海洛因之
外包裝袋貳個，沒收。又施用第二級毒品，處有期徒刑肆月。應
執行有期徒刑玖月，扣案之海洛因貳包（驗餘合計淨重零點零柒
捌捌公克），沒收銷燬之，上開海洛因之外包裝袋貳個，沒收。
    犯 罪 事 實
一、何冠葳前因施用第一級毒品案件，經本院以96年度毒聲字第
    59號裁定送觀察、勒戒後，因認無繼續施用毒品之傾向，於
    民國96年4 月25日釋放，並經臺灣嘉義地方法院檢察署檢察
    官以96年度毒偵字第196 號為不起訴處分確定。詎其竟不知
    悔改，分別：(一)基於施用第一級毒品海洛因之犯意，於99
    年5月4日下午6 時許，在嘉義市興嘉公園廁所內，以海洛因
    摻入香菸點燃吸食煙霧之方式，施用第一級毒品海洛因1 次
    。(二)基於施用第二級毒品甲基安非他命之犯意，於同日晚
    間約7 時至10時間某時，在其友人位於嘉義市○○路住處，
    以玻璃球燒烤方式，施用甲基安非他命1次。嗣於同年月5日
    下午4 時20分許，在嘉義市○區○○路與蘭州街之交岔路口
    處，經警查獲，扣得海洛因2 小包（驗餘合計淨重0.0788公
    克）；警方並經其同意採集尿液送驗，結果呈嗎啡及甲基安
    非他命陽性反應。
二、案經嘉義市政府警察局第一分局報告臺灣嘉義地方法院檢察
    署檢察官偵查起訴。
    理  由
一、本件係經被告何冠葳於準備程序當庭表示認罪，而經本院裁
    定以簡式審判程序加以審理，則依據刑事訴訟法第273條之2
    、同法第159條第2項之規定，不適用傳聞法則有關限制證據
    能力之相關規定，合先敘明。
二、上開犯罪事實，業據被告坦承不諱，且其上開所排放之尿液
    ，經以氣相層析質譜法（ＧＣ／ＭＳ）確認鑑定，檢驗結果
    確呈海洛因代謝物嗎啡（按施用海洛因後，經人體之水解代
    謝作用，會呈嗎啡陽性反應）陽性反應、及甲基安非他命陽
    性反應，有臺灣檢驗科技股份有限公司濫用藥物檢驗報告及
    嘉義市政府警察局第一分局委託檢驗尿液代號與真實姓名對
    照認證單、採尿同意書1 份在卷可資佐證（見警卷第15、16
    頁；偵卷第26頁）；而扣案之白色粉末2 包，經行政院衛生
    署草屯療養院鑑定結果均含海洛因成分，驗餘淨重分別為0.
    0408公克、0.0380公克，驗餘合計淨重為0.0788公克，有該
    院99年5月18日草療鑑字第099  0500091號鑑定書1份在卷足
    憑（見偵卷第24頁），足認被告上開任意性自白與事實相符
    。又被告有前揭因施用毒品案件，經本院裁定送觀察、勒戒
    後，認無繼續施用毒品傾向，於96年4 月25日釋放等情，有
    臺灣高等法院被告前案紀錄表1 份附卷可稽，是被告上開於
    觀察、勒戒執行完畢釋放後5 年內已再犯本件施用海洛因及
    甲基安非他命毒品之犯行，至堪認定，應依法論科。
三、核被告所為，係犯毒品危害防制條例第10條第1 項之施用第
    一級毒品罪，及同條例第10條第2 項之施用第二級毒品罪。
    被告施用前、後持有第一級毒品海洛因及施用前持有第二級
    毒品甲基安非他命之低度行為，應為施用之高度行為所吸收
    ，均不另論罪。所犯上開2 罪，犯意各別，行為互殊，應予
    分論併罰。爰審酌被告曾因施用毒品經觀察、勒戒，猶未知
    警惕而再犯本案，足見其未徹底戒除施用毒品，惟念及施用
    毒品本質上係戕害自身健康之行為，尚未嚴重破壞社會秩序
    或侵害他人權益，且被告坦承犯行、犯後態度尚屬良好暨其
    犯罪之動機、手段、國中畢業之智識程度等一切情狀，各量
    處如主文所示之刑，並定其應執行之刑。
四、末查扣案海洛因2 包（驗餘淨重0.0788公克），係屬查獲之
    毒品，應依毒品危害防制條例第18條第1 項前段規定，沒收
    銷燬之；至包裝上開海洛因之包裝袋2 個，係用於包裹海洛
    因，防止其裸露、潮濕，便於攜帶，為被告犯罪所用之物，
    且為其所有，業據被告供明在卷（見本院卷第11頁），又行
    政院衛生署草屯療養院鑑定時，既將該空包裝袋與海洛因分
    別秤重，有鑑定書可佐，業如前述，足認其與扣案之海洛因
    並無不可析離之關係，應依刑法第38條第1項第2款規定宣告
    沒收之。
據上論斷，應依刑事訴訟法第273條之1第1項、第299條第1 項前
段，毒品危害防制條例第10條第1項、第2項、第18條第1 項前段
，刑法第11條、第51條第5款、第38條第1項第2款，判決如主文
。
本案經檢察官邱美英到庭執行職務。
中    華    民    國   100    年    7     月    22    日
                  刑事第五庭    法  官  啟夫
以上正本證明與原本無異。
如不服本判決應於收受判決後10日內向本院提出上訴書狀，並應
敘述具體理由；其未敘述上訴理由者，應於上訴期間屆滿後20日
內向本院補提理由書（均須按他造當事人之人數附繕本）「切勿
逕送上級法院」。
中    華    民    國   100    年    7     月    22    日
                                書記官  侯麗茹
附錄本件論罪科刑法條：
毒品危害防制條例第10條
施用第一級毒品者，處 6 月以上 5 年以下有期徒刑。
施用第二級毒品者，處 3 年以下有期徒刑。